---
title: "K-Means"
output: html_document
---

```{r setup, include=FALSE}
knitr::opts_chunk$set(echo = TRUE)
```

# Tarea 4.
# Metodos no supervisados

# Estudiante
* Merian Herrera Fuentes
* meryann68@gmail.com
* 207180364

# Ejercicios 

Librerias
```{r warning=FALSE,echo=FALSE}
library(ggplot2)
library(readr)
library(dplyr)
library(GGally)
library(reshape)
library(corrplot)
```

**1. Desarolle el Análisis del Problema** <br>

En el siguiente dataset podemos observar datos sobre compras al por mayor de ariculos como comestibles, papel, detergente, productos frescos... tambien, tenemos el medio por el cual fueron adquiridos los productos y la region donde los mismos fueron comprados. <br> <br>

Se desea aplicar un algoritmo k-means para agrupar dichos clientes, esto puede ser de utilidad por ejemplo para identificar grupos de clientes y dirigir campañas de mercadeo a esos sectores en especifico.


**2. Cargue el archivo Wholesale customers data.csv en una variable**

```{r}
customers <- read_csv('Wholesale.csv')

customers$Region <- as.factor(customers$Region)
customers$Channel <- as.factor(customers$Channel)

head(customers, 500)
```

<br>

**3. Desarolle el Entendimiento de los Datos** <br>

Con el fin de analizar y agrupar los clientes por los productos que consumen, se trabajó con un conjunto de datos que contiene 440 observaciones y 8 variables: <br>

1)	FRESH: Consumo anual de productos frescos (continua)

```{r}
summary(customers$Fresh)
```

2)	MILK: Consumo anual de leche o productos a base de la misma (Continua)

```{r}
summary(customers$Milk)
```

3)	GROCERY: Consumo anual de comestibles (Continua)

```{r}
summary(customers$Grocery)
```

4)	FROZEN: Consumo anual de productos congelados (Continua) 

```{r}
summary(customers$Frozen)
```

5)	DETERGENTS_PAPER: Consumo anual de detergentes y productos a base de papel (Continua)

```{r}
summary(customers$Detergents_Paper)
```

6)	DELICATESSEN: Consumo anual de productos delicassen. (Continua); 

```{r}
summary(customers$Delicassen)
```

7)	CHANNEL: Canal de consumo (Categorica) <br>
* 1: Horeca (Hotel/Restaurant/Cafe) 
* 2: Retail channel 

```{r}
customers %>% 
  group_by(Channel) %>% 
  summarise(count = n()) 
```

8)	REGION: Region del cosumidor (Categorica) <br>
* 1: Lisbon
* 2: Porto
* 3: other region

```{r}
customers %>% 
  group_by(Region) %>% 
  summarise(count = n()) 
```

Ademas, se puede concluir que no existen valores nulos en el dataset.

```{r}
sapply(customers, function(x) {sum(is.na(x))})
```


Fuente del dataset: <br>
https://archive.ics.uci.edu/ml/datasets/Wholesale+customers 

<br>

**Preparacion de los datos**

```{r}
customers$Fresh <- log(customers$Fresh)
customers$Milk <- log(customers$Milk)
customers$Detergents_Paper <- log(customers$Detergents_Paper)
customers$Grocery <- log(customers$Grocery)
customers$Frozen <- log(customers$Frozen)
customers$Delicassen <- log(customers$Delicassen)
```


```{r}
hist(customers$Fresh)
hist(customers$Milk)
hist(customers$Detergents_Paper)
hist(customers$Grocery)
hist(customers$Frozen)
hist(customers$Delicassen)
```



**4. Utilizando barplot cree un gráfico de los atributos del dataset, observe las correlaciones entre atributos**


```{r}
cust_gb <- customers %>% 
  group_by(Region, Channel) %>% 
  summarise(count = n()) 

ggplot(data=cust_gb, aes(x=Region, y=count, fill=Channel)) +
  geom_bar(stat="identity")
```

```{r}
customers  %>% 
  select(-c("Channel", "Region")) %>% 
  log()  %>% 
  cor() %>%  
  corrplot.mixed()
```


```{r}
ggpairs(customers,columns = c(3, 4, 5, 6, 7, 8))
```

**5. Explique el siguiente gráfico**

```{r}
customers_df <- as.data.frame(customers)
customers_melted <- melt(data=customers_df, id.vars = c("Region", "Channel"))

# BoxPlot
bxplt <- ggplot(data = customers_melted, aes(x= variable, y = value, fill=Region))
bxplt <- bxplt + geom_boxplot()
bxplt <- bxplt + facet_wrap(~Channel)
bxplt <- bxplt + coord_flip()
bxplt <- bxplt + labs(x = 'producto', y  = 'ventas')
bxplt <- bxplt + ggtitle('Consumo por producto y por canal')
bxplt
```

Los box plots son graficos usados para representar unicamente variables continuas y en ellos podemos ver la distribucion de nuestros datos y encontrar la mayor concentracion de los mismos, asi como observar la varianza que existe. <br><br>

Tenemos una representacion por cada producto listado en el dataset, podemos ver los siguientes datos representados en cada una de las figuras: <br>
* Percentil 25 o cuartil 1: Este esta representado por la linea dibujada del 0 hasta el inicio de la figura de caja. <br>
* Cuartiles 2 y 3: Estos los vemos representados en la caja, aqui podemos observar la varianza de los datos asi como la mediana. <br>
* Cuartil 4: Lo vemos representado en la lnea que comienza justo despues de que termina la caja. <br>
* outliers: Los valores atipicos o expremos los vemos representados por puntos en el grafico. <br><br>

Con respecto a los datos que vemos representados en el grafico, podemos observar una alta varinza en los datos de la region 1, para el channel 1, mientras que para la region 2 podemos observar que su varianza es menor, lo que las compras realizadas por los clientes de esta region que compran mediante el canal 1 son muy similares.
 <br>

**6. Cree un modelo de agrupación K- Means** <br>
Para agrupar a los clientes con base al consumo, vamos a utilizar solo las variables Fresh, Milk, Grocery, Frozen, Detergents_Paper y Delicassen. En este caso, vamos a intentar agrupar los clientes en 5 grupos diferentes.

```{r}
set.seed(4)

customers_matriz = as.matrix(customers[,c(3:8)])

# 5 Centroides utilizando k-means
modelo.agrupacion <- kmeans(customers_matriz, centers = 5)

# predecir utilizando el modelo para agregar una variable nueva llamada 'cluster' al conjunto de datos
customers$cluster <- modelo.agrupacion$cluster

# convertir la variable nueva a un factor
customers$cluster <- factor(customers$cluster)
```

```{r}
plot(customers_matriz, 
     col = (modelo.agrupacion$cluster + 1), 
     main = "K-Means Clustering Results with K=5", 
     xlab = "", 
     ylab = "",
     pch = 20, 
     cex = 2)
```


**6. Realice al menos 3 modelos cambiando los centroides**
```{r}
modelo.dos.centroides <- kmeans(customers_matriz, centers = 2)

plot(customers_matriz, 
     col = (modelo.dos.centroides$cluster + 1), 
     main = "K-Means Clustering Results with K=5", 
     xlab = "", 
     ylab = "",
     pch = 20, 
     cex = 2)

```

```{r}
modelo.tres.centroides <- kmeans(customers_matriz, centers = 3)

plot(customers_matriz, 
     col = (modelo.tres.centroides$cluster + 1), 
     main = "K-Means Clustering Results with K=3", 
     xlab = "", 
     ylab = "",
     pch = 20, 
     cex = 2)

```

```{r}
modelo.cuatro.centroides <- kmeans(customers_matriz, centers = 4)

plot(customers_matriz, 
     col = (modelo.cuatro.centroides$cluster + 1), 
     main = "K-Means Clustering Results with K=4", 
     xlab = "", 
     ylab = "",
     pch = 20, 
     cex = 2)

```

**7. Evaluación del modelo**
```{r}
#Explicacion Modelo 5 Centroides
by(customers, customers$cluster, summary)
```

```{r}
#Explicacion Modelo 2 Centroides
by(customers, modelo.dos.centroides$cluster, summary)
```

```{r}
#Explicacion Modelo 3 Centroides
by(customers, modelo.tres.centroides$cluster, summary)
```

```{r}
#Explicacion Modelo 4 Centroides
by(customers, modelo.cuatro.centroides$cluster, summary)
```

**8. Desarolle al menos 5 conclusiones sobre los grupos realizados**
  ## Modelo con 5 Centroides
  
  Las principales caracteristicas de cada grupo son: <br>
  
  #### **Grupo 01**
  * La mayoria de las observaciones son de la region 3 (Other Regions) y el canal 2 (Retail).
  * El consumo mas alto se da en los productos frescos.
  * Alto consumo de productos lacteos.
  * Alto consumo de productos comestibles.
  * Bajo consumos de productos congelados y Delicassen.
  
   #### **Grupo 02**
   * Es el grupo mas grande con 104 observaciones.
   * Principalmente observaciones de la region 03 (Otras regiones) y el Canal 2 (Retail).
   * Muy alto consumo de productos lacteos y comestibles.
   * Alto consumo de productos frescos y detergentes.
   * El consumo mas bajo se da en productos congelados.
   
   #### **Grupo 03**
   * La mayoria de las observaciones son del canal 3 (Otras Regiones) y el canal 1 (Hoteles/ Restaurantes/ cafes).
   * Muy alto consumo de productos frescos y alimentos congelados.
   * Alto consumo de productos Delicassen.
   * Alto consumo de productos lacteos.
   * Bajo consumo de detergentes y papel.
   
   #### **Grupo 04**
   * Todas las observaciones son del canal 1 (Hoteles/ Restaurantes/ cafes).
   * En cuanto a las regiones, la mayoria de las observaciones son de la region 3 (Otras regiones).
   * El consumo mas alto se da en productos frescos.
   * Alto consumo de alimentos congelados, productos lacteos y comestibles.
   * Bajo consumo de detergentes y papel.
   
   #### **Grupo 05**
   * Es el grupo mas pequenno con solo 37 observaciones.
   * Principalmente observaciones de la región 3 (Otras regiones) y el canal 3 (Retail).
   * El consumo mas alto se da en productos comestibles.
   * Alto consumo de detergentes y productos lacteos.
   * Bajo consumo de productos frescos.


