---
title: "K-Means"
output: html_document
---

```{r setup, include=FALSE}
knitr::opts_chunk$set(echo = TRUE)
```

# Tarea 4.
# Metodos no supervisados

# Estudiante
* Merian Herrera Fuentes
* meryann68@gmail.com
* 207180364

# Ejercicios 

Librerias
```{r warning=FALSE,echo=FALSE}
library(ggplot2)
library(readr)
library(dplyr)
library(GGally)
library(reshape)
```

**1. Desarolle el Análisis del Problema** <br>

Análisis del Problema <br><br>


**2. Cargue el archivo Wholesale customers data.csv en una variable**

```{r}
customers <- read_csv('Wholesale.csv')


customers$Region <- as.factor(customers$Region)
customers$Channel <- as.factor(customers$Channel)
head(customers, 500)
```

<br>

**3. Desarolle el Entendimiento de los Datos** <br>

Con el fin de analizar y agrupar los clientes por los productos que consumen, se trabajó con un conjunto de datos que contiene 440 observaciones y 8 variables: <br>

1)	FRESH: Consumo anual de productos frescos (continua)

```{r}
summary(customers$Fresh)
```

2)	MILK: Consumo anual de leche o productos a base de la misma (Continua)

```{r}
summary(customers$Milk)
```

3)	GROCERY: Consumo anual de comestibles (Continua)

```{r}
summary(customers$Grocery)
```

4)	FROZEN: Consumo anual de productos congelados (Continua) 

```{r}
summary(customers$Frozen)
```

5)	DETERGENTS_PAPER: Consumo anual de detergentes y productos a base de papel (Continua)

```{r}
summary(customers$Detergents_Paper)
```

6)	DELICATESSEN: Consumo anual de productos delicassen. (Continua); 

```{r}
summary(customers$Delicassen)
```

7)	CHANNEL: Canal de consumo (Categorica) <br>
* 1: Horeca (Hotel/Restaurant/Cafe) 
* 2: Retail channel 

```{r}
customers %>% 
  group_by(Channel) %>% 
  summarise(count = n()) 
```

8)	REGION: Region del cosumidor (Categorica) <br>
* 1: Lisbon
* 2: Porto
* 3: other region

```{r}
customers %>% 
  group_by(Region) %>% 
  summarise(count = n()) 
```

Ademas, se puede concluir que no existen valores nulos en el dataset.

Fuente del dataset: <br>
https://archive.ics.uci.edu/ml/datasets/Wholesale+customers

**4. Utilizando barplot cree un gráfico de los atributos del dataset, observe las correlaciones entre atributos**


```{r}
cust_gb <- customers %>% 
  group_by(Region, Channel) %>% 
  summarise(count = n()) 

ggplot(data=cust_gb, aes(x=Region, y=count, fill=Channel)) +
  geom_bar(stat="identity")
```

```{r}
ggpairs(customers,columns = c(3, 4, 5, 6, 7, 8))
```

**5. Explique el siguiente gráfico**

```{r}
customers_df <- as.data.frame(customers)
customers_melted <- melt(data=customers_df, id.vars = c("Region", "Channel"))

# BoxPlot
bxplt <- ggplot(data = customers_melted, aes(x= variable, y = value, fill=Channel))
bxplt <- bxplt + geom_boxplot()
bxplt <- bxplt + facet_wrap(~Channel)
bxplt <- bxplt + coord_flip()
bxplt <- bxplt + labs(x = 'producto', y  = 'ventas')
bxplt <- bxplt + ggtitle('Consumo por producto y por canal')
bxplt
```

Los box plots son graficos usados para representar unicamente variables continuas y en ellos podemos ver la distribucion de nuestros datos y encontrar la mayor concentracion de los mismos, asi como observar la varianza que existe. <br><br>

Tenemos una representacion por cada producto listado en el dataset, podemos ver los siguientes datos representados en cada una de las figuras: <br>
* Percentil 25 o cuartil 1: Este esta representado por la linea dibujada del 0 hasta el inicio de la figura de caja. <br>
* Cuartiles 2 y 3: Estos los vemos representados en la caja, aqui podemos observar la varianza de los datos asi como la mediana. <br>
* Cuartil 4: Lo vemos representado en la lnea que comienza justo despues de que termina la caja. <br>
* outliers: Los valores atipicos o expremos los vemos representados por puntos en el grafico. <br><br>

En el canal 1 podemos observar una alta varianza entre los datos de consumo de porductos frescos, mientras que observamos que el consumo de productos a base de leche es muy similar en todos los clientes.<br><br>
Para el canal 2 observamos una alta varianza en comestibles, productos a base de leche y productos frescos. <br>

**6. Cree un modelo de agrupación K- Means** <br>
Para agrupar a los clientes con base al consumo, vamos a utilizar solo las variables Fresh, Milk, Grocery, Frozen, Detergents_Paper y Delicassen. En este caso, vamos a intentar agrupar los clientes en 5 grupos diferentes.

```{r}
set.seed(4)

customers_matriz = as.matrix(customers[,c(3:8)])

# 5 Centroides utilizando k-means
modelo.agrupacion <- kmeans(customers_matriz, centers = 5)

# predecir utilizando el modelo para agregar una variable nueva llamada 'cluster' al conjunto de datos
customers$cluster <- modelo.agrupacion$cluster

# convertir la variable nueva a un factor
customers$cluster <- factor(customers$cluster)
```

```{r}
plot(customers_matriz, 
     col = (modelo.agrupacion$cluster + 1), 
     main = "K-Means Clustering Results with K=5", 
     xlab = "", 
     ylab = "",
     pch = 20, 
     cex = 2)
```


**6. Realice al menos 3 modelos cambiando los centroides**
```{r}
modelo.dos.centroides <- kmeans(customers_matriz, centers = 2)

plot(customers_matriz, 
     col = (modelo.dos.centroides$cluster + 1), 
     main = "K-Means Clustering Results with K=5", 
     xlab = "", 
     ylab = "",
     pch = 20, 
     cex = 2)

```

```{r}
modelo.tres.centroides <- kmeans(customers_matriz, centers = 3)

plot(customers_matriz, 
     col = (modelo.tres.centroides$cluster + 1), 
     main = "K-Means Clustering Results with K=3", 
     xlab = "", 
     ylab = "",
     pch = 20, 
     cex = 2)

```

```{r}
modelo.cuatro.centroides <- kmeans(customers_matriz, centers = 4)

plot(customers_matriz, 
     col = (modelo.cuatro.centroides$cluster + 1), 
     main = "K-Means Clustering Results with K=4", 
     xlab = "", 
     ylab = "",
     pch = 20, 
     cex = 2)

```

**7. Evaluación del modelo**
```{r}
#Explicacion Modelo 5 Centroides
by(customers, customers$cluster, summary)
```

```{r}
#Explicacion Modelo 2 Centroides
by(customers, modelo.dos.centroides$cluster, summary)
```

```{r}
#Explicacion Modelo 3 Centroides
by(customers, modelo.tres.centroides$cluster, summary)
```

```{r}
#Explicacion Modelo 4 Centroides
by(customers, modelo.cuatro.centroides$cluster, summary)
```

**8. Desarolle al menos 5 conclusiones sobre los grupos realizados**
  * Ejemplo:
    - Las principales características de cada grupo son:
      - #### Grupo #1: (2do grupo más pequeño)
      - Principalmente observaciones de la región 3 y el canal 1.
      - Muy alto consumo de productos frescos.
      - Bajo consumo de leche.
      - Bajo consumo de comestibles.
      - Alto consumo de alimentos congelados.
      - Bajo consumo de detergentes.
      - Bajo consumo de delicassen.


