---
title: "Preparación de los datos"
output: html_document
---

```{r setup, include=FALSE}
knitr::opts_chunk$set(echo = TRUE)
```

# Estudiante
* Merian Herrera Fuentes
* meryann68@gmail.com
* 207180364

```{r}
library(GGally)
library(ggplot2)
```

# Breve introducción a ggpairs

`ggpairs()` es una función de la librería GGally que permite crear matrices de gráficos y es realmente útil en la etapa de análisis y exploración de los datos. Pueden encontrar más información sobre `ggpairs()` y GGally en el siguiente enlace https://ggobi.github.io/ggally/#ggally

El siguiente ejemplo muestra el gráfico de las correlaciones y densidades de algunos atributos del dataset de ventas de casas.

```{r}
casas <- read.csv('kc_house_data.csv', header = T, na.strings = '?')
ggpairs(casas, columns = 3:7)
```


# Limpieza y transformación de los datos

A continuación utilizando el dataset de venta de casas veremos algunas funcionalidades de R para la transformación de datos.

### Detección de valores faltantes y transformaciones

La función `is.na` nos permite detectar los valores faltantes en un dataset.

El siguiente código muestra el número de elementos faltantes en todo un dataset

```{r}
sum(is.na(casas))
```


También podemos buscar valores faltantes en columnas especificas

```{r}
sum(is.na(casas$price))
```


R posee funciones para modificar dataframes las cuales podemos aprovechar para el tratamiento de valores faltantes y transformaciones

Podemos asignar valores nuevos a toda una columna.

`dataframe$columna <- 0`

`dataframe$columna <- funcion(dataframe$columna)`

O podemos hacerlo solo en los campos faltantes.

`dataframe$columna[is.na(dataframe$columna)] <- 0`

`dataframe$columna[is.na(dataframe$columna)] <- funcion(dataframe$columna)`

# Ejercicios sobre transformaciones

### 1. Correción de valores inconsistentes
```{r}
casas$bathrooms[1:10]
```
Como podemos observar la columna bathrooms posee valores inconsistentes ya que no tiene sentido que una casa tenga 2.25 baños. 

Modifique la columna bathrooms para que solo posea valores enteros

```{r}
casas$bathrooms <- ceiling(casas$bathrooms)

casas$bathrooms[1:10]
```

Se decide usar la funcion `cealing()` para redondear los valores de la variable "bathrooms" ya que la misma aplica un redondeo hacia el numero mayor. Esto porque el dataset se trata sobre datos para la venta de casas, en el negocio de los bienes inmuebles muchas veces escuchamos que las casas tienen 2.5 baños, para referirse a que la casa tiene dos baños completos (Sanitario y ducha) y uno que es solo sanitario, por lo tanto podemos asumir que la casa en realidad tiene 3 baños. Ademas, para efectos de vender y promocionar las casas es mas llamativa una casa que tiene 3 baños a una que tiene 2 baños.

### 2. Llevar los datos a distribución normal.

Modifique la columna price del dataset de precios de casas para que siga una distribución normal. Pista: utilice la función `log10`

```{r}
# Precios antes de la modificación
hist(casas$price)
# Escriba su codigo aqui
casas$price <- log10(casas$price)
# Precios normalmente distribuidos
hist(casas$price, col="#cfbae1",border="#c59fc9")
```

Note que ahora los precios ya no se agrupan a la izquierda.

### 3. Imputar datos faltantes

Reemplace los valores faltantes de la columna sqft_living con la mediana de los valores de esa columna. Pista use la función `median`.

Nota: este dataset no posee valores faltantes pero para efectos del ejercicio esto no nos afecta ya que el código sería igual.

```{r}
media_sqft_living = median(casas$sqft_living)
media_sqft_living

casas$sqft_living[is.na(casas$sqft_living)] <- media_sqft_living
head(casas$sqft_living, 100)
```


### 4. Escalado

Un proceso común en esta etapa es escalar los atributos para que los valores queden en el rango de 0-1.

La siguiente función realiza el escalado de valores

```{r}
feature_scaling <- function(x) {
  x_escalado <- ((x - min(x)) / (max(x) - min(x)))
  return(x_escalado)
}
```

1. Utilice la función `feature_scaling` para escalar los valores de la columna sqft_lot
2. Compare el resultado con la función `scale()`

```{r}
head(casas$sqft_lot, 100)

with_feature_scaling <- feature_scaling(casas$sqft_lot)
head(with_feature_scaling, 100)

with_scale <- scale(casas$sqft_lot)
head(with_scale, 100)
```

### 5. Normalización con la función z-score

Otra función utilizada para transformar atributos se llama z-score y consiste en restar la media de los datos y dividir por la desviación estandar.

Escriba la función z_score y utilicela sobre la columna bathrooms. 

Pista: utilice las funciones `mean`, `sd`

```{r}
# Datos antes de la transformación
hist(casas$bathrooms, col="#41bbd9",border="#006e90")
# Escriba su código aqui
z_score <- function(values) {
  score <- (values - mean(values)) / (sd(values))
  return(score)
}

casas$bathrooms <- z_score(casas$bathrooms)
# Después de la transformación
hist(casas$bathrooms, col="#eb4511",border="#b02e0c")
```

Note que ahora la media de los datos se acerca a 0




