---
title: "Tarea 05"
output: html_document
---

```{r setup, include=FALSE}
knitr::opts_chunk$set(echo = TRUE)
```

# Tarea 5.
# Metodos supervisados

# Estudiante
* Merian Herrera Fuentes
* meryann68@gmail.com
* 207180364

Librerias
```{r}
library(caTools)
library(rpart)
library(randomForest)
library(dplyr)
```

### 1. Desarolle el Análisis del Problema

Este conjunto de datos incluye descripciones de muestras hipotéticas correspondientes a 23 especies de hongos branquiales, en el hongo de la familia Agaricus y Lepiota extraídas de la Guía de campo de la Sociedad Audubon de hongos de América del Norte (1981). Cada especie se identifica como definitivamente comestible, definitivamente venenosa o de comestibilidad desconocida y no se recomienda. Esta última clase se combinó con la venenosa. La Guía establece claramente que no existe una regla simple para determinar la comestibilidad de un hongo; ninguna regla como "folletos tres, que así sea" para el roble venenoso y la hiedra.


Fuente del dataset:
https://archive.ics.uci.edu/ml/datasets/mushroom

### 2. Cargue el archivo agaricus_lepiota.data.csv en una variable

```{r}

mushroom_headers = c("class", "cap_shape", "cap_surface", "cap_color", "bruises?", "odor", "gill_attachment", "gill_spacing", "gill_size", "gill_color", "stalk_shape", "stalk_root", "stalk_surface_above_ring", "stalk_surface_below_ring", "stalk_color_above_ring", "stalk_color_below_ring", "veil_type", "veil_color", "ring_number", "ring_type", "spore_print_color", "population", "habitat")

mushroom <- read.csv("agaricus_lepiota_expanded.csv", header=FALSE, col.names=mushroom_headers)

head(mushroom, 8500)
```

### 3. Desarolle el Entendimiento de los Datos

El Dataset esta compuesto por 23 variables categoricas de tipo factor, de las cuales una pertenece a la clase o etiqueta que vamos a utilizar para predecir y las 22 restantes corresponden a descripciones de los hongos.

**1. cap-shape:**  Variable categorica, posibles valores:
* bell
* conical
* convexflat
* knobbed 
* sunken

```{r}
mushroom %>% 
  group_by(cap_shape) %>% 
  summarise(count = n()) 
```

**2. cap-surface:** 
* fibrous 
* grooves 
* scaly 
* smooth

```{r}
mushroom %>% 
  group_by(cap_surface) %>% 
  summarise(count = n()) 
```

**3. cap-color:** 
* brown
* buff
* cinnamon
* gray
* green
* pink
* purple
* red
* white
* yellow

```{r}
mushroom %>% 
  group_by(cap_color) %>% 
  summarise(count = n()) 
```

**4. bruises?:** bruises=t,no=f 
**5. odor:** almond=a,anise=l,creosote=c,fishy=y,foul=f, musty=m,none=n,pungent=p,spicy=s 
**6. gill-attachment:** attached=a,descending=d,free=f,notched=n 
**7. gill-spacing:** close=c,crowded=w,distant=d 
**8. gill-size:** broad=b,narrow=n 
**9. gill-color:** black=k,brown=n,buff=b,chocolate=h,gray=g, green=r,orange=o,pink=p,purple=u,red=e, white=w,yellow=y 
**10. stalk-shape:** enlarging=e,tapering=t 
**11. stalk-root:** bulbous=b,club=c,cup=u,equal=e, rhizomorphs=z,rooted=r,missing=? 
**12. stalk-surface-above-ring:** fibrous=f,scaly=y,silky=k,smooth=s 
**13. stalk-surface-below-ring:** fibrous=f,scaly=y,silky=k,smooth=s 
**14. stalk-color-above-ring:** brown=n,buff=b,cinnamon=c,gray=g,orange=o, pink=p,red=e,white=w,yellow=y 
**15. stalk-color-below-ring:** brown=n,buff=b,cinnamon=c,gray=g,orange=o, pink=p,red=e,white=w,yellow=y 
**16. veil-type:** partial=p,universal=u 
**17. veil-color:** brown=n,orange=o,white=w,yellow=y 
**18. ring-number:** none=n,one=o,two=t 
**19. ring-type:** cobwebby=c,evanescent=e,flaring=f,large=l, none=n,pendant=p,sheathing=s,zone=z 
**20. spore-print-color:** black=k,brown=n,buff=b,chocolate=h,green=r, orange=o,purple=u,white=w,yellow=y 
**21. population:** abundant=a,clustered=c,numerous=n, scattered=s,several=v,solitary=y 
**22. habitat:** grasses=g,leaves=l,meadows=m,paths=p, urban=u,waste=w,woods=d

```{r}
glimpse(mushroom)
```


### 4. Utilizando barplot cree un gráfico de los atributos del dataset, observe las correlaciones entre atributos

```{r}

```


### 5. Realice al menos 3 modelos vistos en clase
```{r}

```

### 6. Evaluación del modelo
```{r}

```


### 7. Desarolle al menos 3 conclusiones sobre las clasificaciones de los modelos



