---
title: "Tarea 05"
output: html_document
---

```{r setup, include=FALSE}
knitr::opts_chunk$set(echo = TRUE)
```

# Tarea 5.
# Metodos supervisados

# Estudiante
* Merian Herrera Fuentes
* meryann68@gmail.com
* 207180364

Librerias
```{r}
library(caTools)
library(dplyr)
library(randomForest)
library(rpart)
library(rpart.plot)
library(ROCR)
```

### 1. Desarolle el Análisis del Problema

Este conjunto de datos incluye descripciones de muestras hipotéticas correspondientes a 23 especies de hongos branquiales, en el hongo de la familia Agaricus y Lepiota extraídas de la Guía de campo de la Sociedad Audubon de hongos de América del Norte (1981). Cada especie se identifica como definitivamente comestible, definitivamente venenosa o de comestibilidad desconocida y no se recomienda. Esta última clase se combinó con la venenosa. La Guía establece claramente que no existe una regla simple para determinar la comestibilidad de un hongo; ninguna regla como "folletos tres, que así sea" para el roble venenoso y la hiedra.


Fuente del dataset:
https://archive.ics.uci.edu/ml/datasets/mushroom

### 2. Cargue el archivo agaricus_lepiota.data.csv en una variable

```{r}

mushroom_headers = c("class", "cap_shape", "cap_surface", "cap_color", "bruises?", "odor", "gill_attachment", "gill_spacing", "gill_size", "gill_color", "stalk_shape", "stalk_root", "stalk_surface_above_ring", "stalk_surface_below_ring", "stalk_color_above_ring", "stalk_color_below_ring", "veil_type", "veil_color", "ring_number", "ring_type", "spore_print_color", "population", "habitat")

mushroom <- read.csv("agaricus_lepiota_expanded.csv", header=FALSE, col.names=mushroom_headers)

head(mushroom, 8500)
```

### 3. Desarolle el Entendimiento de los Datos

El Dataset esta compuesto por 23 variables categoricas de tipo factor, de las cuales una pertenece a la clase o etiqueta que vamos a utilizar para predecir y las 22 restantes corresponden a descripciones de los hongos.

**1. cap-shape:**  Variable categorica, posibles valores:
* bell
* conical
* convexflat
* knobbed 
* sunken

```{r}
mushroom %>% 
  group_by(cap_shape) %>% 
  summarise(count = n()) 
```

**2. cap-surface:** 
* fibrous 
* grooves 
* scaly 
* smooth

```{r}
mushroom %>% 
  group_by(cap_surface) %>% 
  summarise(count = n()) 
```

**3. cap-color:** 
* brown
* buff
* cinnamon
* gray
* green
* pink
* purple
* red
* white
* yellow

```{r}
mushroom %>% 
  group_by(cap_color) %>% 
  summarise(count = n()) 
```

**4. bruises?:** 
* bruises
* no 

```{r}
mushroom %>% 
  group_by(bruises.) %>% 
  summarise(count = n()) 
```

**5. odor:** 
* almond
* anise
* creosote
* fishy
* foul
* musty
* none
* pungent
* spicy

```{r}
mushroom %>% 
  group_by(odor) %>% 
  summarise(count = n()) 
```

**6. gill-attachment:** 
* attached
* descending
* free
* notched

```{r}
mushroom %>% 
  group_by(gill_attachment) %>% 
  summarise(count = n()) 
```

**7. gill-spacing:** 
* close
* crowded
* distant

```{r}
mushroom %>% 
  group_by(gill_spacing) %>% 
  summarise(count = n()) 
```

**8. gill-size:** 
* broad
* narrow

```{r}
mushroom %>% 
  group_by(gill_size) %>% 
  summarise(count = n()) 
```

**9. gill-color:** 
* black
* brown
* buff
* chocolate
* gray
* green
* orange
* pink
* purple
* red
* white
* yellow

```{r}
mushroom %>% 
  group_by(gill_color) %>% 
  summarise(count = n()) 
```

**10. stalk-shape:** 
* enlarging
* tapering

```{r}
mushroom %>% 
  group_by(stalk_shape) %>% 
  summarise(count = n()) 
```

**11. stalk-root:** 
* bulbous
* club
* cup
* equal
* rhizomorphs
* roote
* missing

```{r}
mushroom %>% 
  group_by(stalk_root) %>% 
  summarise(count = n()) 
```

**12. stalk-surface-above-ring:** 
* fibrous
* scaly
* silky
* smooth

```{r}
mushroom %>% 
  group_by(stalk_surface_above_ring) %>% 
  summarise(count = n()) 
```

**13. stalk-surface-below-ring:** 
* fibrous
* scaly
* silky
* smooth

```{r}
mushroom %>% 
  group_by(stalk_surface_below_ring) %>% 
  summarise(count = n()) 
```

**14. stalk-color-above-ring:** 
* brown
* buff
* cinnamon
* gray
* orange
* pink
* red
* white
* yellow

```{r}
mushroom %>% 
  group_by(stalk_color_above_ring) %>% 
  summarise(count = n()) 
```

**15. stalk-color-below-ring:** 
* brown
* buff
* cinnamon
* gray
* orange
* pink
* red
* white
* yellow

```{r}
mushroom %>% 
  group_by(stalk_color_below_ring) %>% 
  summarise(count = n()) 
```

**16. veil-type:** 
* partial
* universal

```{r}
mushroom %>% 
  group_by(veil_type) %>% 
  summarise(count = n()) 
```

**17. veil-color:** 
* brown
* orange
* white
* yellow 

```{r}
mushroom %>% 
  group_by(veil_color) %>% 
  summarise(count = n()) 
```

**18. ring-number:** 
* none
* one
* two

```{r}
mushroom %>% 
  group_by(ring_number) %>% 
  summarise(count = n()) 
```

**19. ring-type:** 
* cobwebby
* evanescent
* flaring
* large
* none
* pendant
* sheathing
* zone

```{r}
mushroom %>% 
  group_by(ring_type) %>% 
  summarise(count = n()) 
```

**20. spore-print-color:** 
* black
* brown
* buff
* chocolate
* green=r, orange=o,purple=u,white=w,yellow=y 

```{r}
mushroom %>% 
  group_by(spore_print_color) %>% 
  summarise(count = n()) 
```

**21. population:** 
* abundant
* clustered
* numerous
* scattered
* several
* solitary

```{r}
mushroom %>% 
  group_by(population) %>% 
  summarise(count = n()) 
```

**22. habitat:** 
* grasses
* leaves
* meadows
* paths
* urban
* waste
* woods

```{r}
mushroom %>% 
  group_by(habitat) %>% 
  summarise(count = n()) 
```


```{r}
glimpse(mushroom)
```


### 4. Utilizando barplot cree un gráfico de los atributos del dataset, observe las correlaciones entre atributos

Debido a que el dataset esta formado unicamente por variables categoricas, no se pueden calcular las correlaciones, ya que estas necesitan unicamente variables numericas ya que lo que realmente queremos analizar en una correlacion es cuanto crece/ decrece una variable con respecto a otra.
Para observar el comportamiento de las variables usando graficos de barras, no tenemos un criterio valido para seleccionar maximo 3 variables y hacer 10 o mas graficos de barras, no aporta datos valiosos a nuestro analisis.


### 5. Realice al menos 3 modelos vistos en clase

**Dividir los datos**

```{r}
set.seed(12)
split_data <- sample.split(mushroom$class, SplitRatio = 0.7)

mushroom_entrenamiento <- mushroom[split_data,]
mushroom_prueba <- mushroom[!split_data,]
```

```{r}
barplot(table(mushroom_entrenamiento$class), main = 'Distribución de las clases en mushroom_entrenamiento', ylab = 'Observaciones', xlab = 'Clase')

barplot(table(mushroom_prueba$class), main = 'Distribución de las clases en mushroom_prueba', ylab = 'Observaciones', xlab = 'Clase')
```

**1. Arbol de decision**

```{r}
modelo_arbol <- rpart(class ~ ., data = mushroom_entrenamiento[,-which(colnames(mushroom_entrenamiento) == "veil_type")], method =  'class', control = rpart.control(cp=0))

predicciones <- predict(modelo_arbol, newdata = mushroom_prueba, type = 'prob')
head(predicciones, 20)

rpart.plot(modelo_arbol,
           shadow.col = "gray", 
           main = "Clasificacion de Hongos (Arbol de decision)")
```

**2. Bosque Aleatorio**

```{r}
modelo_bosque <- randomForest(class ~ cap_shape + cap_surface + cap_color + odor + gill_attachment + gill_spacing + gill_spacing + gill_size + gill_color + stalk_shape + stalk_shape + stalk_root + stalk_surface_above_ring, data = mushroom_entrenamiento)

getTree(modelo_bosque, 1, labelVar=TRUE)
```

**3. Regresion Logistica**

Debido a que una de las condiciones para hacer regresion logistica es que las variables categoricas deben convertirse en variables dummy, y al tener 23 variables categoricas con multiples clases, no se va a aplicar regresion logistica al dataset.

### 6. Evaluación del modelo

**1. Evaluacion Arbol de decision**

```{r}
predicciones <- predict(modelo_arbol, newdata = mushroom_prueba, type = 'class')

data <- table(mushroom_prueba$class, predicciones)

exactitud_arbol <- (data[1,1] + data[2,2]) / sum(data)
sensibilidad_arbol <- data[1,1] / (data[1,1] + data[1,2])
precision_arbol <- data[1,1] / (data[1,1] + data[2,1] )
especificidad_arbol <- data[2,2] / (data[1,2] + data[2,2])

paste("* Exactitud Total del modelo Arbol de decision: ", exactitud_arbol)
paste("* Sensibilidad del modelo Arbol de decision: ", sensibilidad_arbol)
paste("* Precision del modelo Arbol de decision: ", precision_arbol)
paste("* Especificidad del modelo Arbol de decision: ", especificidad_arbol)
```


```{r}
# ROC
predicciones_arbol_roc = prediction(c(predicciones), c(mushroom_prueba[,'class']))
as.numeric(performance(predicciones_arbol_roc, "auc")@y.values)

plot(performance(predicciones_arbol_roc, "tpr", "fpr"),
colorize = T,
print.cutoffs.at = seq(0,1,by = 0.1),
text.adj = c(-0.2,1.7),
main = 'Curva ROC del modelo de Arbol de decision')
```

**2. Evaluacion del modelo Bosque Aleatorio**

```{r}
predicciones_bosque <- predict(modelo_bosque, newdata = mushroom_prueba, type = 'class')
head(predicciones_bosque, 50)
```

```{r}
getTree(modelo_bosque, 1, labelVar=TRUE)
```


### 7. Desarolle al menos 3 conclusiones sobre las clasificaciones de los modelos

1. Para el modelo del arbol de decision, en general, los resultados son poco concluyentes, ya que podemos observar que el modelo esta siendo sobreajustado (overfitting), tenemos clasificaciones del 100% para hongos venenosos y en los hongos comestibles podemos ver clasificaciones mas altas al 99%, de estas clasificaciones observamos que solo 18 hongos fueron clasificados como comestibles, pero en realidad son venenosos.
Debido al problema de overfitting que tenemos con el modelo, tampoco se puede calcular la sensibilidad y la precision del modelo, ya que obtenemos `NaN` debido a una division por `0` que se realiza.


3. Para el modelo de regresion logistica, se concluye que si bien es cierto que nos pedian aplicar los tres modelos vistos en clase, no todos los sets de datos aplican para cada modelo. En este caso crear más de 50 variables dummy solo para aplicar regresión logistica no era viable. Esto lo confirmé con Frans durante la clase 06.


